【裁判字號】    92,聲,96
【裁判日期】    920521
【裁判案由】    返還提存物
【裁判全文】
臺灣桃園地方法院民事裁定  九十二年度聲字第九六號
    聲  請  人  荷商荷蘭銀行股份有限公司台北分公司
    法定代理人  甲○○
                        送達代.
    相  對  人  乙○○
右當事人間聲請返還擔保金事件，本院裁定如左：
    主      文
本院八十五年度存字第二六六四號提存事件聲請人所提存之擔保金即新台幣伍萬元，
准予返還。
聲請程序費用由相對人負擔。
    理      由
一、本件聲請人於八十八年五月與美商美國銀行簽訂購買及受讓合約，由聲請人受讓
    美商美國銀行在台灣之消費金融業務，並增設松山、中港二分行以受讓美商美國
    商業銀行松山、台中二分行之全部營業及資產負債，經財政部核准在案，並以八
    十八年九月二十七日為業務移轉生效日，提出經濟部商業司資格證明書及財政部
    函各一件（均為影本）為證，聲請人聲明承受本件訴訟，核無不合，先此敘明。
二、按訴訟終結後，供擔保人證明已定二十日以上之期間，催告受擔保利益人行使權
    利而未行使者，法院應依供擔保人之聲請，以裁定命返還其提存物，民事訴訟法
    第一百零四條第一項第二款定有明文；另依同法第一百零六條所示，前開規定於
    其他依法令供訴訟上之擔保者準用之。而訴訟終結宜從廣義解釋，包括執行程序
    終結在內。故債權人如於執行程序終結後，另定二十日以上之期間催告受擔保利
    益人行使權利而未行使者，法院即可依同法第一百零六條準用該條款之規定，裁
    定准許返還提存物。
三、本件聲請意旨略以：聲請人與相對人間聲請假扣押事件，聲請人前遵鈞院八十五
    年度全四字第二八五二號民事裁定，提存新台幣五萬元，而聲請對相對人之財產
    為假扣押在案。茲因相對人之不動產業經拍定（案號：八十五年度執字第五五一
    三號），並已分配完畢，因認訴訟既已終結，遂依法催告相對人於二十日內行使
    權利，惟相對人迄今仍未行使權利，爰依法請求返還擔保物等語，並提出本院八
    十五年度全字第二八五二號裁定影本一份、本院八十五年度存字第二六六四號裁
    定影本一份、本院八十八年度執字第五五一三號民事執行處通知影本一份、存證
    信函暨其回執原本一份、臺灣板橋地方法院九十一年度聲字第一四四一號裁定影
    本一份為證。
四、經查，聲請人主張之事實，經本院依職權調取本院八十五年度全字第二八五二號
    假扣押卷宗、本院八十五年度存字第二六六四號提存卷宗核閱屬實，聲請人聲請
    返還擔保金，於法並無不合，應予准許。
五、依民事訴訟法第九十五條、第七十八條，裁定如主文。
中      華      民      國    九十二    年      五      月    二十一    日
                      臺灣桃園地方法院民事第一庭
~B法      官  林哲賢
右為正本係照原本作成
如對本裁定抗告須於裁定送達後十日內向本院提出抗告狀，並應繳納抗告裁判費新台
幣四十五元。
~B法院書記官  陳淑芬
中      華      民      國    九十二    年      五      月    二十一    日


司法院資訊處製作；財團法人民間司法改革基金會備份。
